臺灣高雄地方法院刑事判決　　　　　　　 99年度訴字第945號
公　訴　人　臺灣高雄地方法院檢察署檢察官
被　　　告　陳柏志
指定辯護人　公設辯護人陳信凱
被　　　告　劉家瑞
選任辯護人　黃振銘律師
上列被告因違反毒品危害防制條例案件，經檢察官提起公訴（99
年度偵字第15192 號），本院判決如下：
    主  文
陳柏志犯如附表一編號一至七、附表二所示之罪，各處附表一編
號一至七、附表二所示之宣告刑。應執行有期徒刑拾貳年。扣案
之第二級毒品甲基安非他命（含包裝袋拾捌只，驗前淨重共計柒
肆點六零零捌公克，驗後淨重共計柒肆點伍零玖公克）、第二級
毒品MDMA（驗前淨重共計壹柒陸點捌貳玖公克，驗後淨重共計壹
柒陸點玖柒陸公克）沒收銷燬之。扣案之第三級毒品愷他命（驗
前淨重共計貳佰零點肆肆伍公克，驗後淨重共計貳佰零點
柒捌公克）、第三級毒品硝甲西泮（驗前淨重共計貳伍捌點肆陸
肆公克、驗後淨重共計貳伍捌點肆零肆公克）、包裝毒品之包裝
袋共計貳拾捌只、販毒所得新臺幣壹仟元、行動電話壹支（序號
：000000000000000，含門號：0000000
000號SIM 卡壹張）、電子磅秤壹臺，均沒收之。未扣案之販
毒所得新臺幣仟伍佰元沒收，如全部或一部不能沒收時，以其
財產抵償之。
劉家瑞犯共同販賣第三級毒品罪，未遂，處有期徒刑壹年陸月。
緩刑伍年，緩刑期間付保護管束，並應向檢察官指定之公益團體
、地方自治團體或社區提供貳佰小時之義務勞務。扣案第三級毒
品愷他命（驗前淨重共計點零柒公克，驗後淨重共計點貳
玖公克）、包裝毒品之包裝袋貳只、電子磅秤壹臺、行動電話壹
支（序號：000000000000000，含門號：000
0000000號SIM 卡壹張），均沒收之。
    事  實
一、陳柏志明知甲基安非他命、MDMA（亞甲基雙氧安非他命，俗
    稱搖頭丸）、愷他命、硝甲西泮（俗稱一粒眠）分別為毒品
    危害防制條例第2 條第2 項第2 款、第3 款所列之第二級及
    第三級毒品，不得持有、販賣，竟基於販賣第二級及第三級
    毒品之犯意，於如附表一編號一至六所示之時間、地點及金
    額，分別販賣MDMA、愷他命給黃信福、劉家瑞，並同時販賣
    MDMA、愷他命予林信宏（時間、地點、購毒金額及毒品種類
    詳如附表一編號一至六所示），另基於營利之意圖，於民國
    99 年4月18日以新臺幣（下同）60,000元之價格，向綽號「
    阿山」之陳君仰同時販入甲基安非他命、MDMA、愷他命、硝
    甲西泮（陳君仰販賣毒品部分另案偵辦），並將販入之毒品
    放置於其位於高雄市○○區○○街39號2 樓之2 住處後，復
    於如附表二編號一、二所示之時間、地點及金額，接續將上
    開販入之MDMA、甲基安非他命分別賣給林信宏、陳昭龍（時
    間、地點、購毒金額及毒品種類詳如附表二編號一至二所示
    ），又於附表一編號七所示之時間、地點及金額，販賣MDMA
    給黃信福（時間、地點、購毒金額及毒品種類詳如附表一編
    號七所示）。
二、另真實姓名年籍不詳、綽號「小武」之男子於99年4 月28日
    夜間撥打陳柏志之0000000000號行動電話，向陳柏志洽購MD
    MA及愷他命，並約定於如附表二編號三所示之時間、地點及
    金額進行交易，適逢劉家瑞、黃信福等人至陳柏志住處慶祝
    劉家瑞之生日，陳柏志、劉家瑞基於共同販賣第二級及第三
    級毒品之犯意，由陳柏志於99年4 月28日23時許，將上開自
    陳君仰購入之愷他命1 包裝入香煙盒內，另誤將含愷他命成
    分之圓形錠10顆錯認為MDMA，同時放入香煙盒中交予劉家瑞
    ，囑咐劉家瑞前往如附表二編號三所示之交易地點，等待購
    買毒品之小武赴約，並向小武收取購毒款項5,500 元，劉家
    瑞即偕同不知情之黃信福一同前往該約定地點，惟於小武尚
    未現身之際，劉家瑞即因行跡可疑為警攔查，當場扣得如附
    表三編號八、九所示之毒品，警方依劉家瑞之供述，續至陳
    柏志之住處搜索，另扣得陳柏志向陳君仰所販入、剩餘尚未
    賣出如附表三編號一至四所示之毒品、供販毒分裝所用之電
    子磅秤1 臺、上開0000000000號行動電話1 支（含SI M卡1
    張），以及林信宏、黃信福分別於99年4 月20日、99年4 月
    26日購毒所交付之現金各500 元，因而循線查獲上情。
三、案經高雄市政府保安大隊移請臺灣高雄地方法院檢察署檢察
    官偵查起訴。
    理  由
壹、證據能力部分
    按被告以外之人於審判外之陳述，雖不符刑事訴訟法第159
    條之1 至第159 條之4 之規定，而經當事人於審判程序同意
    作為證據，法院審酌該言詞陳述或書面陳述作成時之情況，
    認為適當者，亦得為證據；又當事人、代理人或辯護人於法
    院調查證據時，知有第159 條第1 項不得為證據之情形，而
    未於言詞辯論終結前聲明異議者，視為有前項之同意，刑事
    訴訟法第159 條第1 項、第159 條之5 分別定有明文。查本
    判決所引用屬於傳聞證據之部分，均已依法踐行調查證據程
    序，且當事人於本院準備程序、審判程序亦同意作為證據（
    見本院訴卷第46、161 、286 頁），而經本院審酌證據資料
    作成時之情況，並無違法不當及證明力明顯過低之瑕疵，亦
    無依法應排除其證據能力之情形，認以之作為證據應屬適當
    ，故自有證據能力。
貳、實體部分
一、訊據被告陳柏志、劉家瑞對於如附表一、二所示之犯罪事實
    均坦承不諱，核與證人即購毒者黃信福、林信宏、陳昭龍於
    警、偵中之證述相符（證人黃信福部分見警卷第15、16頁、
    偵卷第12、13頁，證人林信宏部分見警卷第24頁、偵卷第16
    頁，證人陳昭龍部分見警卷第20頁、偵卷第18頁），並有扣
    案之販毒用電子磅秤1 臺、0000000000號行動電話1 支及黃
    信福、林信宏購毒所付現金共計1,000 元可佐。另在被告劉
    家瑞身上扣得如附表二編號四所示之毒品，經送高雄醫學大
    學附設中和紀念醫院（下稱中和紀念醫院）鑑定結果，均確
    含有第三級毒品愷他命成分（白色晶體粉末1 包驗前淨重0.
    499 公克、驗後淨重0.494 公克，圓形錠10顆驗前淨重共計
    2.80 8公克，驗後淨重共計2.796 公克）；又於被告陳柏志
    住處所扣得如附表二編號一所示之毒品鑑定結果，白色晶體
    18包含有第二級毒品甲基安非他命成分（驗前淨重共計74.6
    008 公克，驗後淨重共計74.509公克），淺綠、紅、橘圓錠
    610 顆主要含第二級毒品MDMA成分（驗前淨重共計176.829
    公克，驗後淨重共計176.976 公克），另白色晶體粉末10包
    含有第三級毒品愷他命成分（驗前淨重共計200.138 公克，
    驗後淨重共計200.088 公克），淺橘色扁圓錠1,300 顆含有
    第三級毒品硝甲西泮（驗前淨重共計258.464 公克，驗後淨
    重共計258.404 公克），有該醫院100 年1 月18日檢驗報告
    乙份在卷可稽（本院訴卷第170 至236 、281 頁），綜上各
    情，堪信被告2 人之自白與事實相符，本件事證明確，被告
    2 人犯行堪以認定，均應依法論科。
二、論罪科刑部分
  (一)被告陳柏志部分
  1.核被告陳柏志部分，就如附表一編號一、二、四、六、七及
    附表二編號一、二所示犯行，均係犯毒品危害防制條例第4
    條第2 項之販賣第二級毒品罪，就附表一編號三所示犯行，
    係犯同條第2 項、第3 項之販賣第二、三級毒品罪，就如附
    表一編號五及附表二編號三，係犯同條第3 項之販賣第三級
    毒品罪。按販賣毒品罪，並不以販入後復行賣出為構成要件
    ，只要以營利之目的，將毒品購入或賣出，有一於此，其犯
    罪即屬完成，但如意圖營利而販入毒品後，第一次販賣與他
    人之行為，此乃接續原先販入之犯意而為，不論其出賣之行
    為屬既遂或未遂，應認基於單一犯意之接續行為，不能認係
    基於概括犯意之連續二行為，而以連續犯論處（最高法院92
    年度台上字第2641號、92年度台上字第5920號、96年度台上
    字第416 號判決意指參照）。本案被告陳柏志基於營利之目
    的，先於99年4 月18日單次同時向陳君仰販入第二級毒品甲
    基安非他命、MDMA及第三級毒品愷他命、硝甲西泮後，分別
    於附表二編號一至三所示時、地將販入之MDMA、甲基安非他
    命、愷他命復行賣予林信宏、陳昭龍、小武，均係接續販入
    而賣出之行為，各成立單一之販賣第二、三級毒品罪，就賣
    予小武部分雖尚未交付，亦未賣出硝甲西泮予他人，依上開
    所述，仍均分別成立毒品危害防制條例第4 條第2 、3 項之
    販賣第二、三級毒品即遂罪。至被告陳柏志就如附表一編號
    七所示販賣MDMA予黃信福之犯行部分，因被告陳柏志於販入
    MDMA後已於如附表二編號一所示之時、地賣予林信宏，就黃
    信福之部分已非接續前向陳君仰販入之行為，故應另行單獨
    論以販賣第二級毒品罪。被告陳柏志販賣前持有甲基安非他
    命、MDMA、愷他命、硝甲西泮之低度行為均為販賣之高度行
    為所吸收，均不另論罪。
  2.另被告陳柏志單次向陳君仰販入MDMA、甲基安非他命、愷他
    命、硝甲西泮後，復行接續分別賣予如附表二編號一至三之
    林信宏、陳昭龍、小武，以及就附表一編號三所示同時、地
    販賣MDMA、愷他命予林信宏之犯行，均係以一行為同時觸犯
    販賣第二級毒品罪及第三級毒品罪，為想像競合犯，依刑法
    第55條規定，均各從一重之販賣第二級毒品罪論處，起訴意
    旨認被告陳柏志如附表二編號一至三之犯行應予分論併罰，
    尚有誤會。又被告陳柏志上開8 罪，犯意各別，行為互異，
    應予分論併罰。
  3.本案起訴書雖認被告陳柏志就持有第三級毒品硝甲西泮部分
    ，係犯同條例第11條第5 項之持有第三級毒品罪，惟被告就
    此犯行，係基於營利之意圖而於99年4 月18日向陳君仰販入
    等情，業如上述，公訴意旨所認尚有誤會，然本於同一之社
    會基本事實，本院仍得予以審究，並予變更起訴法條。
  4.公訴意旨雖主張被告劉家瑞所攜帶裝有欲賣予小武毒品之香
    煙盒中，除愷他命1 包外，其中圓形錠10顆亦含有MDMA，認
    被告陳柏志就販賣毒品予小武之部分，應成立意圖販賣而持
    有第二、三級毒品罪，惟查，陳柏志係基於營利之意圖向陳
    君仰販入毒品後接續賣予小武，應論以販賣即遂罪，業如上
    述，又被告陳柏志固亦自陳主觀上係認知該10顆圓形錠為MD
    MA等語（見本院訴卷第297 頁），惟扣案之圓形錠10顆，經
    送驗結果，僅含有愷他命成分，並未檢出MDMA，有檢驗報告
    可查（見本院訴卷第281 頁），被告陳柏志雖誤以為其欲販
    賣之毒品內有MDMA，惟依「所知重於所犯，從其所犯」之法
    理，當僅論以販賣第三級毒品罪，起訴意旨所認亦屬有誤，
    惟公訴檢察官在本院100 年4 月13日審理程序期日已當庭更
    正起訴法條為毒品危害防制條例第4 條第3 項之販賣第三級
    毒品罪，有上開審理程序筆錄可稽（見本院訴卷第307 頁）
    ，故毋庸再變更起訴法條。
  5.至被告陳柏志向陳君仰於99年4 月18日同時所購得之藍白色
    膠囊183 粒，雖經檢驗結果，確含第三級毒品喵喵（mdphed
    rone），亦有中和紀念醫院檢驗報告可佐（見本院訴卷第18
    0 至188 頁），惟該類毒品至99年7 月29日方經行政院公告
    為第三級管制藥品，有行政院99年7 月29日院臺衛字第0990
    040996號公告可查，則被告陳柏志購得之時即99年4 月18日
    ，尚非毒品危害防制條例所指之第三級毒品，即無犯罪可言
    ，惟就此部分既未經檢察官起訴，無庸另為無罪之諭知，亦
    予指明。
  (二)核被告劉家瑞所為，係犯毒品危害防制條例第4 條第6 項、
    第3 項販賣第三級毒品未遂罪。被告陳柏志就同一犯行，係
    基於先向陳君仰販入愷他命復再賣予小武之事實，論以既遂
    ，惟被告劉家瑞係恰於99年4 月28日至被告陳柏志家中慶祝
    其生日，方起意與被告陳柏志共同販賣毒品予小武，對於被
    告陳柏志向陳君仰販入毒品部分並不知情，就該販入毒品之
    犯行尚無犯意聯絡可言，故被告劉家瑞當僅以販賣毒品予小
    武之行為部分論斷既未遂，參以被告劉家瑞已攜毒品至約定
    地點待小武赴約，客觀上已著手為販賣行為，惟尚未將毒品
    交付予小武即遭警方盤查逮捕，故應論以同條例第4 條第6
    項之販賣第三級毒品未遂罪。被告就此犯行，與被告陳柏志
    有犯意聯絡及行為分擔，應論以共同正犯。又起訴意旨原認
    被告劉家瑞此部分犯行應係成立意圖販賣而持有第二、三級
    毒品罪，惟被告劉家瑞實際所攜帶之毒品均為第三級毒品愷
    他命，已如上述，故依「所知重於所犯，從其所犯」之法理
    ，當僅論以販賣第三級毒品未遂罪，因已據公訴檢察官當庭
    更正起訴法條，故亦毋庸再行變更起訴法條，併此說明。
  (三)又按犯第4 條至第8 條之罪於偵查及審判中均自白者，減輕
    其刑，毒品危害防制條例第17條第2 項定有明文，被告2 人
    於偵查中及本院審理時均坦承本案販賣第二、三級毒品之事
    實，均應依上揭規定，減輕其刑；另按，犯第4 條至第8 條
    、第10條或第11條之罪，供出毒品來源，因而查獲其他正犯
    或共犯者，減輕或免除其刑，同條第1 項亦有明文，被告陳
    柏志於查獲後主動供出毒品上游來源為綽號「阿山」之陳君
    仰，警方並因其供述捕獲陳君仰乙情，有本院100 年3 月8
    日電話紀錄查詢表1 紙可佐（見本院訴卷第267 頁），應依
    前開規定，減輕其刑；被告劉家瑞已著手於販賣行為，尚未
    既遂即遭警逮捕，為未遂犯，亦應依刑法第25條第2 項之規
    定，減輕其刑。被告2 人同時有上揭減輕事由，均應依法遞
    減之。而所謂「供出毒品來源」係指具體供出上游之毒品來
    源，以防止毒品之蔓延而言。如僅供出共犯，而未供出上游
    之毒品來源，即不得依前開法條減輕其刑（最高法院95年度
    台上字第489 號判決意旨參照）。基此，被告劉家瑞雖於遭
    逮捕時供陳毒品係由被告陳柏志所提供，並述明被告陳柏志
    住所位置，警方並因而查緝逮捕被告陳柏志，惟被告陳柏志
    同屬本案共同販賣第三級毒品之共同正犯，毒品上游來源當
    指陳柏志所指稱之陳君仰，被告劉家瑞即難依上揭條文規定
    ，減輕或免除其刑，併予指明。
  (四)爰審酌被告2 人明知毒品均對人體危害甚大，竟販售圖利，
    助長毒品氾濫，戕害他人身心健康，對社會治安造成嚴重威
    脅，本不宜寬貸，念其犯後均已坦承犯行，態度尚佳，被告
    劉家瑞未曾因故意犯罪受有期徒刑以上刑之宣告，亦有臺灣
    高等法院被告前案紀錄表在卷可稽，並斟酌其等販賣毒品之
    金額非鉅，及其犯罪動機、目的、生活狀況、智識程度等一
    切情狀，就被告2 人分別量處如主文所示之刑，並就被告陳
    柏志部分定其應執行之刑，以資懲儆。另衡酌被告劉家瑞未
    曾因故意犯罪受有期徒刑以上刑之宣告，並非起意主導販毒
    之人，僅因一時失慮方與被告陳柏志共同販賣毒品，致罹刑
    典，經此次偵審程序及科刑之教訓後，當知所警惕，應無再
    犯之虞，因認其所受宣告之刑，以暫不執行為適當，爰依刑
    法第74條第1 項第1 款之規定，併予宣告緩刑5 年，以啟自
    新；惟為使被告劉家瑞確知悔悟，保持良善品行，爰再依刑
    法第74條第2 項第5 款之規定，命其向檢察官指定之公益團
    體、地方自治團體或社區提供200 小時之義務勞務，另併依
    刑法第93條第1 項第2 款之規定，諭知於緩刑期間付保護管
    束。
三、沒收部分
  (一)在被告陳柏志住處扣得之淺綠、紅、橘色圓錠610 顆及白色
    晶體18包（附表三編號一、二）：
    在被告陳柏志住處所扣得之淺綠、紅、橘色圓錠共計610 顆
    為主要含MDMA成份之第二級毒品（含包裝袋6 只，驗前淨重
    共計176.829 公克，驗後淨重共計176.967 公克），白色晶
    體18包為第二級毒品甲基安非他命（含包裝袋18只，驗前淨
    重共計74.6008 公克，驗後淨重共計74.509公克），業如前
    述，且為被告陳柏志向陳君仰販入，分別賣予黃信福、陳昭
    龍剩餘尚未賣出之毒品，亦據被告陳柏志自承在卷（見本院
    訴卷第264 頁），爰依毒品危害防制條例第18條第1 項前段
    之規定，不論屬於被告與否，應於被告陳柏志各該次犯行之
    宣告刑項下併予宣告沒收銷燬之。而包裝袋18只與其上殘留
    之甲基安非他命毒品，難以分析剝離，應依毒品危害防制條
    例第18條第1 項前段規定，不問屬於犯人與否，均併宣告沒
    收銷燬之；至包裝上開圓錠之空塑膠包裝袋6 只，係用於包
    裹圓錠，防止其裸露、潮濕，便於攜帶施用，衡酌該圓錠並
    非粉末狀態，與塑膠包裝袋非不可分離，應認塑膠包裝袋尚
    非毒品之一部，惟俱屬被告陳柏志所有，屬於供被告持有毒
    品犯罪所用之物，爰依刑法第38條第1 項第2 款規定，宣告
    沒收之。至檢驗耗用之毒品既已滅失，自無庸宣告沒收銷燬
    ，附此敘明。
  (二)在逮捕被告劉家瑞現場所扣得之白色晶體粉末1 包及圓形錠
    10顆，以及在被告陳柏志住處所扣得之白色晶體10包，淺橘
    色扁圓錠共計1,300 顆（附表三編號八、九）：
    另因毒品危害防制條例第18條第1 項前段僅規定第一級、第
    二級毒品沒收銷燬之，而同條項中段就查獲之第三級毒品部
    分僅規定「沒入銷燬之」，乃屬行政罰之性質，僅能由查獲
    機關以行政處分之「沒入銷燬」程序處理，要不得由法院諭
    知「沒收銷燬」之刑事處分，而在99年4 月28日逮捕劉家瑞
    現場扣得之白色晶體粉末1 包（含包裝袋1 只，驗前淨重0.
    449 公克、驗後淨重0.494 公克）及圓形錠10顆（含包裝袋
    1 只，驗前淨重共計2.808 公克，驗後淨重共計2.796 公克
    ），及在被告陳柏志住處所扣得之白色晶體粉末10包（含包
    裝袋10只，驗前淨重共計200.138 公克，驗後淨重共計200.
    088 公克），均係第三級毒品愷他命，扣得之淺橘色扁圓錠
    共計1,300 顆（含包裝袋10只，驗前淨重共計258.464 公克
    ，驗後淨重共計258.404 公克），亦為第三級毒品硝甲西泮
    ，自無從由法院依該條項規定諭知沒入銷燬，惟扣案之愷他
    命及硝甲西泮既屬違禁物，即應依刑法第38條第1 項第1 款
    之規定沒收之，又包裝上開毒品之包裝袋22只，俱屬被告陳
    柏志所有，屬於供被告販賣毒品犯罪所用包裝毒品之物，爰
    依同條項第2 款規定，宣告沒收之，其中就在99年4 月28日
    逮捕劉家瑞現場扣得之愷他命1 包、圓形錠10顆及包裝袋2
    只，基於共犯責任共同原理，亦應於被告劉家瑞之宣告刑項
    下併予宣告沒收。至檢驗耗用之毒品既已滅失，自無庸宣告
    沒收銷燬，附此敘明。
  (三)扣案之現金1,000 元、未扣案之販毒所得3,500 元、電子磅
    秤1 臺及0000000000號行動電話（手機序號：000000000000
    000 號）（如附表三編號五至七）：
    另經警於被告陳柏志住處扣得之10,000元現金中之1,000 元
    ，係屬被告於附表一編號七、附表二編號二所示販賣第二級
    毒品所得之財物，業據被告陳柏志供承在卷（見本院訴卷第
    291 頁），應依毒品危害防制條例第19條第1 項之規定，於
    被告陳柏志該次犯行之宣告刑項下併予宣告沒收之；而附表
    一編號一至六、附表二編號三所示販賣第二、三級毒品取得
    之交易金額共計3,500 元，雖均未扣案，惟係被告陳柏志販
    賣第二、三級毒品所得之財物，亦應依該項規定，於被告陳
    柏志各該罪刑項之宣告刑項下宣告沒收，如全部或一部不能
    沒收時，以其財產抵償之；至被告陳柏志如附表二編號二、
    三所示販賣甲基安非他命予陳昭龍之價金1,000 元，以及預
    向小武收取之5,500 元，既均尚未交付被告2 人，自無庸諭
    知沒收。扣案之電子磅秤1 臺，依被告陳柏志自陳係供販毒
    分裝所用之物，扣案行動電話1 支（含行動電話門號000000
    0000號SIM 卡1 張，手機序號：000000000000000 號），係
    供被告2 人作為販賣毒品予小武之聯絡用途，屬供被告2 人
    犯罪所用之物，且均屬被告陳柏志所有等情，業據被告2 人
    供承在卷（見本院卷第289 頁），揆諸上開說明，應依毒品
    危害防制條例第19條第1 項規定，併基於共犯責任共同原理
    ，於被告2 人各該次犯行之宣告刑項下併予宣告沒收。
  (四)另警方於逮捕被告劉家瑞之現場，在黃信福身上扣得MDMA 1
    顆，依黃信福所陳係供自己施用而持有，且其確因持有毒品
    經本院99年度簡字第972 號判處罪刑確定在案，扣得之MDMA
    1 顆亦經執行機關於99年12月2 日沒收銷燬，有上開判決可
    查及卷附之本院100 年4 月13日電話紀錄查詢表1 紙上開可
    佐（見本院訴卷第316 頁），與本案無關，爰不為沒收之諭
    知。而於被告陳柏志住處所扣得之行動電話2 支（序號：00
    0000000000000 、000000000000000 ，內含被告陳柏志所有
    0000000000、0000000000行動電話號碼號晶片卡各1 張）、
    扣案現金10,000元中之9,000 元、安非他命吸食器1 組，依
    被告陳柏志所陳均屬其所有，惟被告陳柏志辯稱：扣案之手
    機並非供販毒所用，吸食器係自己吸毒使用，9,000 元亦非
    販毒所得等語（見警卷第6 頁背、本院訴卷第289 至291 頁
    ），遍觀全卷復無證據可證明扣案之手機、吸食器及9,000
    元係供被告本案犯罪所用或為犯罪所得，自無從併為沒收諭
    知。至被告向陳君仰販入之第三級毒品喵喵183 顆，亦與本
    案被告販賣毒品犯行無關，爰不為沒收之諭知，附此敘明。
據上論斷，應依應依刑事訴訟法第299 條第1 項前段、第300 條
，毒品危害防制條例第4 條第2 項、第3 項、第6 項、第17條第
1 項、第2 項、第18條第1 項前段、第19條第1 項，刑法第11條
、第25條第2 項、第28條、第55條、第38條第1  項第1 款、第2
款、第51條第5 款、第74條第1 項1 款、第2 項第5 款、第93條
第1 項第2 款，判決如主文。
本案經檢察官張雅婷到庭執行職務。
中    華    民    國   100    年    4    月    27    日
                                審判長法  官  黃宗揚
                                      法  官  鄭子文
                                      法  官  高瑞聰
以上正本證明與原本無異。
如不服本判決，應於判決送達之日起10日內向本院提出上訴書狀
中    華    民    國   100    年    5     月    2     日
。                                    書記官  林修弘
＜附表一＞
┌──┬───┬───────┬──────┬────┬────┬──────────┐
│編號│購毒者│    時  間    │  交易地點  │交易金額│毒品種類│   宣告刑           │
├──┼───┼───────┼──────┼────┼────┼──────────┤
│ 一 │黃信福│98年12月25日左│陳柏志位於高│500元   │MDMA    │陳柏志犯販賣第二級毒│
│    │      │右            │雄市三民區昌│        │        │品罪，處有刑徒刑貳年│
│    │      │              │富街39號12樓│        │        │。扣案之電子磅秤壹臺│
│    │      │              │之2 住處    │        │        │沒收之。未扣案之販毒│
│    │      │              │            │        │        │所得新臺幣伍佰元沒收│
│    │      │              │            │        │        │，如全部或一部不能沒│
│    │      │              │            │        │        │收，以其財產抵償之。│
├──┼───┼───────┼──────┼────┼────┼──────────┤
│ 二 │劉家瑞│98年12月底某日│同上        │500元   │MDMA    │陳柏志犯販賣第二級毒│
│    │      │              │            │        │        │品罪，處有刑徒刑貳年│
│    │      │              │            │        │        │。扣案之電子磅秤壹臺│
│    │      │              │            │        │        │沒收之。未扣案之販毒│
│    │      │              │            │        │        │所得新臺幣伍佰元沒收│
│    │      │              │            │        │        │，如全部或一部不能沒│
│    │      │              │            │        │        │收，以其財產抵償之。│
├──┼───┼───────┼──────┼────┼────┼──────────┤
│ 三 │林信宏│99年1 月初某日│同上        │1,000元 │MDMA 、 │陳柏志犯販賣第二級毒│
│    │      │              │            │        │愷他命  │品罪，處有刑徒刑貳年│
│    │      │              │            │        │        │陸月。扣案之電子磅秤│
│    │      │              │            │        │        │壹臺沒收之。未扣案之│
│    │      │              │            │        │        │販毒所得新臺幣壹仟元│
│    │      │              │            │        │        │沒收，如全部或一部不│
│    │      │              │            │        │        │能沒收，以其財產抵償│
│    │      │              │            │        │        │之。                │
├──┼───┼───────┼──────┼────┼────┼──────────┤
│ 四 │劉家瑞│99年1 月中某日│同上        │500元   │MDMA    │陳柏志犯販賣第二級毒│
│    │      │              │            │        │        │品罪，處有刑徒刑貳年│
│    │      │              │            │        │        │。扣案之電子磅秤壹臺│
│    │      │              │            │        │        │沒收之。未扣案之販毒│
│    │      │              │            │        │        │所得新臺幣伍佰元沒收│
│    │      │              │            │        │        │，如全部或一部不能沒│
│    │      │              │            │        │        │收，以其財產抵償之。│
├──┼───┼───────┼──────┼────┼────┼──────────┤
│ 五 │黃信福│99年2 月農曆過│同上        │500元   │愷他命  │陳柏志犯販賣第三級毒│
│    │      │年期間某日    │            │        │        │品罪，處有刑徒刑壹年│
│    │      │              │            │        │        │陸月。扣案之電子磅秤│
│    │      │              │            │        │        │壹臺沒收之。未扣案之│
│    │      │              │            │        │        │販毒所得新臺幣伍佰元│
│    │      │              │            │        │        │沒收，如全部或一部不│
│    │      │              │            │        │        │能沒收，以其財產抵償│
│    │      │              │            │        │        │之。                │
├──┼───┼───────┼──────┼────┼────┼──────────┤
│ 六 │劉家瑞│99年3 月初某日│同上        │500元   │MDMA    │陳柏志犯販賣第二級毒│
│    │      │              │            │        │        │品罪，處有刑徒刑貳年│
│    │      │              │            │        │        │。扣案之電子磅秤壹臺│
│    │      │              │            │        │        │沒收之。未扣案之販毒│
│    │      │              │            │        │        │所得新臺幣伍佰元沒收│
│    │      │              │            │        │        │，如全部或一部不能沒│
│    │      │              │            │        │        │收，以其財產抵償之。│
├──┼───┼───────┼──────┼────┼────┼──────────┤
│ 七 │黃信福│99年4 月26日10│同上        │500元   │MDMA    │陳柏志犯販賣第二級毒│
│    │      │時許          │            │        │        │品罪，處有刑徒刑貳年│
│    │      │              │            │        │        │。扣案之第二級毒品MD│
│    │      │              │            │        │        │MA （ 驗前淨重共計壹│
│    │      │              │            │        │        │柒陸點捌貳玖公克，驗│
│    │      │              │            │        │        │後淨重共計壹柒陸點玖│
│    │      │              │            │        │        │柒陸公克）沒收銷燬之│
│    │      │              │            │        │        │。扣案之包裝毒品包裝│
│    │      │              │            │        │        │袋陸只、毒品電子磅秤│
│    │      │              │            │        │        │、販毒所得新臺幣伍佰│
│    │      │              │            │        │        │元沒收之。          │
└──┴───┴───────┴──────┴────┴────┴──────────┘
＜附表二＞
┌──┬───┬───────┬──────┬────┬────┬──────────┐
│編號│購毒者│    時  間    │  交易地點  │交易金額│毒品種類│  宣告刑            │
├──┼───┼───────┼──────┼────┼────┼──────────┤
│ 一 │林信宏│98年4 月20日17│陳柏志位於高│500元   │MDMA1顆 │陳柏志犯販賣第二級毒│
│    │      │、18時許      │雄市三民區昌│        │        │品罪，處有刑徒刑年│
│    │      │              │富街39號12樓│        │        │。扣案之第二級毒品甲│
│    │      │              │之2 住處    │        │        │基安非他命（含包裝袋│
├──┼───┼───────┼──────┼────┼────┤拾捌只，驗前淨重共計│
│ 二 │陳昭龍│99年4 月28日22│同上        │1,000元 │甲基安非│柒肆點六零零捌公克，│
│    │      │時許          │            │        │他命    │驗後淨重共計柒肆點伍│
├──┼───┼───────┼──────┼────┼────┤零玖公克）沒收銷燬之│
│ 三 │小武  │99年4 月28日23│高雄市左營區│5,500元 │原約定為│。扣案之第三級毒品愷│
│    │      │時許          │翠峰路高2 號│        │MDMA 及 │他命（驗前淨重共計貳│
│    │      │              │旁之郵局提款│        │愷他命，│佰零點肆肆伍公克，│
│    │      │              │機處        │        │惟劉家瑞│驗後淨重共計貳佰零│
│    │      │              │            │        │實際攜帶│點柒捌公克）、硝甲│
│    │      │              │            │        │之毒品均│西泮（驗前淨重共計貳│
│    │      │              │            │        │為愷他命│伍捌點肆陸肆公克、驗│
│    │      │              │            │        │        │後淨重共計貳伍捌點肆│
│    │      │              │            │        │        │零肆公克）、包裝毒品│
│    │      │              │            │        │        │之包裝袋共計貳拾貳只│
│    │      │              │            │        │        │、販毒所得新臺幣伍佰│
│    │      │              │            │        │        │元、行動電話壹支（序│
│    │      │              │            │        │        │號：00000000│
│    │      │              │            │        │        │0000000，含門│
│    │      │              │            │        │        │號：00000000│
│    │      │              │            │        │        │九九號SIM 卡壹張）、│
│    │      │              │            │        │        │電子磅秤壹臺，均沒收│
│    │      │              │            │        │        │之。                │
└──┴───┴───────┴──────┴────┴────┴──────────┘
＜附表三＞
┌──┬──────────────┬─────────┬───────────┐
│編號│       扣案物品             │    扣案地點      │備註                  │
├──┼──────────────┼─────────┼───────────┤
│ 一 │含MDMA成份之淺綠色、淺紅色、│陳柏志位於高雄市三│陳柏志於99年4 月26日賣│
│    │淺橘色圓錠共計610 顆（含包裝│民區○○街39號12樓│予黃信福後所剩餘之毒品│
│    │袋6 只）                    │                  │                      │
├──┼──────────────┼─────────┼───────────┤
│ 二 │甲基安非他命18包（含包裝袋18│同上              │陳柏志於99年4 月28日賣│
│    │只，驗前淨重共計74.6008 公克│                  │予陳昭龍後所剩餘之毒品│
│    │，驗後淨重共計74.509公克）  │                  │                      │
├──┼──────────────┼─────────┼───────────┤
│ 三 │愷他命10包（含包裝袋10只，驗│同上              │陳柏志於99年4 月28日欲│
│    │前淨重共計20 0.138公克，驗後│                  │賣予小武後所剩餘之毒品│
│    │淨重共計200.088 公克）、    │                  │                      │
├──┼──────────────┼─────────┼───────────┤
│ 四 │含硝甲西泮之淺橘色扁圓錠1,30│同上              │尚未賣出              │
│    │0 顆（含包裝袋10只，驗前淨重│                  │                      │
│    │共計258.464公克，驗後淨重共 │                  │                      │
│    │計258.404 公克）            │                  │                      │
├──┼──────────────┼─────────┼───────────┤
│ 五 │現金1,000元                 │同上              │林信宏、黃信福分別於99│
│    │                            │                  │年4 月20日、26日向陳柏│
│    │                            │                  │志購買毒品所交付之現金│
│    │                            │                  │各500 元              │
├──┼──────────────┼─────────┼───────────┤
│ 六 │電子磅秤1臺                 │同上              │陳柏志販毒分裝毒品之用│
│    │                            │                  │                      │
│    │                            │                  │                      │
├──┼──────────────┼─────────┼───────────┤
│ 七 │0000000000號行動電話（手機序│同上              │供陳柏志、劉家瑞聯絡小│
│    │號：000000000000000 號）    │                  │武之用                │
├──┼──────────────┼─────────┼───────────┤
│ 八 │愷他命10顆（含包裝袋1 只，驗│高雄市○○區○○路│劉家瑞所攜欲賣予小武之│
│    │前淨重共計2.808 公克，驗後淨│高2 號旁之郵局提款│毒品                  │
│    │重共計2.796公克）           │機處              │                      │
├──┼──────────────┼─────────┼───────────┤
│ 九 │愷他命1 包（含包裝袋1 只，驗│高雄市○○區○○路│劉家瑞所攜欲賣予小武之│
│    │前淨重0.499 公克，驗後淨重0.│高2 號旁之郵局提款│毒品                  │
│    │494 公克）                  │機處              │                      │
└──┴──────────────┴─────────┴───────────┘